臺灣高雄地方法院刑事判決　　　　　　　　　　　　　九十年度訴字第三二二號
　　公　訴　人　臺灣高雄地方法院檢察署檢察官
　　被　　　告　甲○○
　　指定辯護人　本院公設辯護人乙○○
右列被告因違反槍砲彈藥刀械管制條例案件，經檢察官提起公訴（九十年度偵字第二
一二一三號），本院判決如左：
    主  文
甲○○未經許可，製造其他可發射子彈具有殺傷力之手槍，處有期徒刑伍年肆月，併
科罰金新台幣伍萬元，罰金如易服勞役，以新台幣玖佰元即銀元參佰元折算壹日。扣
案之改造玩具手槍壹支（槍枝管制編號0000000000號）及鋼珠拾柒顆均沒
收。
    事  實
一、甲○○於民國（下同）八十九年十一月十三日十六時許，在高雄市○○路與中山
    路口附近之華山道具模型專賣店，購得槍枝編號ＦＳ九七０八號玩具槍一把，竟
    未經許可，隨即前往高雄市○○路火車站附近之某不詳地點，車通該槍之金屬槍
    管，將之改造為可發射子彈具有殺傷力之手槍，並隨身攜帶。嗣甲○○於同日二
    十二時三十分許，駕駛車牌號碼ＲＯ—二三八五號自用小貨車沿國道中山高速公
    路由高雄返回嘉義途中，在岡山收費站前為警攔檢查獲，並扣得上開改造手槍一
    支、改造子彈六顆及鋼珠十七顆。
二、案經內政部警政署國道公路警察局第五警察隊報告台灣高雄地方法院檢察署檢察
    官偵查起訴。
    理  由
一、訊據被告甲○○矢口否認有何改造玩具槍之犯行，辯稱該槍枝係友人魏文賢所寄
    放，其並未車通槍管云云。惟查：
(一)上開扣案槍彈經送內政部警政署刑事警察局鑑驗結果，認送鑑改造手槍一支（槍
    枝管制編號0000000000），係以仿ＢＥＲＥＴＴＡ廠半自動手槍製造
    之金屬玩具手槍將其金屬槍管車通改造而成，機械性能良好，認具殺傷力；送鑑
    改造子彈六顆，鑑驗情形如下：１、五顆，認係玩具槍金屬空彈殼。２、一顆，
    認係玩具槍金屬彈殼加裝直徑約６ｍｍ之鋼珠改造而成，經試射，無法擊發，認
    不具殺傷力；送鑑鋼珠十七顆，認均係直徑約６ｍｍ之鋼珠，有內政部警政署刑
    事警察局八十九年十一月二十七日刑鑑字第一八四六五０號鑑驗通知書附卷可憑
    。
(二)被告於八十九年十一月十三日查獲當日，在警局初次訊問中自陳「（問：你被警
    查獲之改造槍枝何處購得？）我是於本日十六時左右在高雄市○○路及中正路交
    叉口的華山道具模型專賣店以七千三百元向老闆購買，但槍管未打通」、「（問
    ：你是否有加以改造？）有，我向老闆詢問何處有在改造槍管，老闆介紹我去高
    市○○路車站旁有看板『鋼珠』兩字的地方改造的」；又其於八十九年十一月十
    四日因另涉有竊盜犯嫌，在警局接受第二次訊問時，復供陳「（問：變賣贓物的
    錢，你作何用途？）我去買一把貝瑞塔玩具手槍，並且將其改造成有傷害性之槍
    枝」等語無誤。是被告於警訊中對於購買槍枝之時間、地點、價格、改造槍枝之
    地點及購買、改造槍枝之金錢來源等細節，均有具體而明確之陳述，尚無何意識
    不清之情形。
(三)被告於八十九年十一月十四日檢察官偵查中亦供稱「（問：扣案的東西如何來的
    ？）我在模型店買的，八十九年十一月十三日在鳳山市不詳地點改造打通槍管」
    等語，是被告或於緊張情緒下而產生口誤或有所記憶不清之情形，或係基於其他
    理由於偵查中故為較模糊之自白，而致其於偵查中所供述之改造地點與其於警訊
    中所述者相迥異，然其對於扣案槍枝係其於模型店所購買，並經其前往他處改造
    車通槍管等基本事實所為陳述，前後並無二致，則尚不能僅以被告所供陳之改造
    地點不同，即認被告於警訊及偵查中所為自白有重大瑕疵而難採納。是被告於本
    院審判中，空言改稱槍枝係友人魏文賢所寄放云云，顯屬事後脫免卸責之詞，不
    足採信，本件事證明確，被告犯行堪以認定。
二、核被告所為，係違反槍砲彈藥刀械管制條例第十一條第一項之未經許可製造可發
    射子彈具有殺傷力之手槍罪。其持有該手槍之行為，已為其製造行為所吸收，不
    另論罪。爰審酌被告素行非佳，有台灣高等法院被告全國前案紀錄表在卷可參，
    其改造槍枝犯行對於社會治安危害重大，惡性非輕，且於犯罪後猶飾卸其詞等一
    切情狀，量處如主文所示之刑，並就罰金部分諭知易服勞役之折算標準，以資儆
    懲。
三、扣案之改造玩具手槍一支，業經鑑定具有殺傷力等情，已如前述，屬違禁物，應
    依刑法第三十八條第一項第一款規定予以宣告沒收；扣案之鋼珠十七顆，為被告
    所有供犯罪所用之物，爰依刑法第三十八條第一項第二款之規定併予宣告沒收。
    至扣案改造子彈六顆，其中五顆屬空彈殼，其餘一顆經試射後認不具殺傷力，業
    如前述，爰不予諭知沒收，附此敘明。
四、末按，被告行為後，槍砲彈藥刀械管制條例已於九十年十一月十四日修正公布施
    行，並於同年月十六日生效，而修正前槍砲彈藥刀械管制條例第十九條關於「犯
    第七條等罪而經判處徒刑者，應於刑之執行完畢或赦免後令入勞動場所強制工作
    」之規定，於此次修正已經刪除，則依刑法第二條第二項「保安處分適用裁判時
    之法律」之規定，本院自無庸為強制工作之諭知，併此敘明。
據上論斷，應依刑事訴訟法第二百九十九條第一項前段，槍砲彈藥刀械管制條例第十
一條第一項，刑法第二條第二項、第十一條前段、第四十二條第二項、第三十八條第
一項第一款、第二款，罰金罰鍰提高標準條例第二條，現行法規所定貨幣單位折算新
台幣條例第二條，判決如主文
中      華      民      國      九十一    年      四    月    二十五    日
                                      臺灣高雄地方法院刑事第一庭
                                          審判長法  官  林  水  城
                                                法  官  曾  逸  誠
                                                法  官  謝  雨  真
右正本證明與原本無異。
如不服本判決，應於判決送達後十日內，向本院提出上訴狀。
                                                書記官  陳  威  志
中    華    民    國      九十一      年      四      月     二十六     日
附錄本判決論罪科刑法條：
槍砲彈藥刀械管制條例第十一條
未經許可，製造、販賣或運輸第四條第一項第一款所稱其他可發射金屬或子彈具有殺
傷力之各式槍砲者，處五年以上有期徒刑，併科新臺幣一千萬元以下罰金。
未經許可，轉讓、出租或出借前項所列槍砲者，處三年以上十年以下有期徒刑，併科
新臺幣七百萬元以下罰金。
意圖供自己或他人犯罪之用，而犯前二項之罪者，處無期徒刑或七年以上有期徒刑，
併科新臺幣一千萬元以下罰金。
未經許可，持有、寄藏或意圖販賣而陳列第一項所列槍砲者，處一年以上七年以下有
期徒刑，併科新臺幣七百萬元以下罰金。
第一項至第三項之未遂犯罰之。
